# 列报上是否要拆分运输收入

提问人：Ryan_q 时间：2023-06-14 05:40:24
@chenyiwei，陈版主，现有一问题请教如下：
在收入准则实施后，运输费均计入营业成本，但是否需要拆分作为一部分的运输费收入列报存在一定疑虑。
我的理解如下：
a.如果属于单项履约义务的，即通常情况下该运输发生在控制权转移至客户之后（确认销售收入之后），相应的对价确认为营业收入，发生的运费确认为营业成本（通过“合同履约成本”归集），在报表附注中的营业收入和营业成本中单独作为提供服务来披露。
b.如果不属于单项履约义务的，即通常情况下该运输发生在控制权转移至之前（确认销售收入之前），发生的运费也确认为营业成本（也通过“合同履约成本”归集），但这里的营业成本在性质上属于销售商品成本的一部分，不过，为了提升财务报表的可比性，建议在报表附注中对其中的这部分成本在营业成本下增设“其中：运输成本”。
请教：
1 、对于电商企业而言，包邮送货到客户手上，即意味着该运输费不属于单项履约义务，即该运输发生在货物到达客户手中之前已经发生，无须进行拆分运输收入；
2 、对于一家出售空调并提供简单安装服务的企业，该安装服务是发生在空调控制权转移至客户之后，应当进行单独拆分列报，营业收入-安装服务；
3 、对于一家出售需要进行高度复杂安装的ERP系统的企业，收入确认时点为安装培训完后经客户验收完毕确认收入，该安装服务发生在ERP系统控制权转移至客户之前，无须进行单独拆分列报有关安装服务收入。
请教陈版主，上述说法是否合理。

回答人：chenyiwei
可参考《监管规则适用指引——会计类第 2 号》之“2-6 运输费用的确认与列报”：
对于与履行客户合同无关的运输费用，若运输费用属于使存货达到目前场所和状态的必要支出，形成了预期会给企业带来经济利益的资源时，运输费用应当计入存货成本，否则应计入期间费用。
对于为履行客户合同而发生的运输费用，属于收入准则规范下的合同履约成本。若运输活动发生在商品的控制权转移之前，其通常不构成单项履约义务，企业应将相关支出作为与商品销售相关的成本计入合同履约成本，最终计入营业成本并予以恰当披露。若运输活动发生在商品控制权转移之后，其通常构成单项履约义务，企业应在确认运输服务收入的同时，将相关支出计入运输服务成本并予以恰当披露。
企业应结合自身经营活动情况并基于重要性和成本效益原则，建立和实施运输活动相关内部控制，充分完整地归集运输活动相关支出，并在各产品、各销售合同以及各履约义务之间实现合理分配。
你的理解总体上合理。